【裁判字號】    99,小上,129
【裁判日期】    991103
【裁判案由】    損害賠償
【裁判全文】
臺灣臺北地方法院民事裁定             99年度小上字第129號
上  訴  人  甲○○
被 上訴 人  乙○○
上列當事人間請求損害賠償事件，上訴人對於中華民國99年8 月
31日本院新店簡易庭所為99年度店小字第33號第一審判決提起上
訴，本院裁定如下：
    主  文
上訴駁回。
第二審訴訟費用新台幣壹仟伍佰元由上訴人負擔。
    理  由
一、按對於小額程序第一審裁判之上訴或抗告，非以其違背法令
    為理由，不得為之；其上訴狀內應記載上訴理由，表明原判
    決所違背之法令及其具體內容；及依訴訟資料可認為原判決
    有違背法令之具體事實，民事訴訟法第436 條之24第2 項、
    第436 條之25分別定有明文。是上訴理由若係就原審取捨證
    據、認定事實之職權行使，指摘其為不當，而非具體表明合
    於不適用法規、適用法規不當、或民事訴訟法第469 條所列
    各款之情形，難認對該判決之如何違背法令已有具體之指摘
    ，應認其上訴為不合法。又上訴不合法者，依同法第436 條
    之32第2 項準用第444 條第1 項規定，應以裁定駁回之。
二、上訴意旨略以：依事故現場照片所示，兩造所有車輛之後保
    險桿尚有間距，並無擠壓現象，詎原審逕採被上訴人及訴外
    人即TOYOTA新店保養廠陳泳丞於審判外之論述作為判決基礎
    ，認定係伊駕駛車牌4591-EL 號自小客車停車不慎，致被上
    訴人之車輛受損。惟事發當時訴外人陳泳丞並未在場，尚難
    僅憑伊於現場借用捲尺測量兩造車輛保險桿高低落差，及被
    上訴人片面陳述論斷，且伊因台北縣政府警察局新店分局98
    年11月27日A3類道路交通事故調查表所載被上訴人陳述與事
    實不符而拒簽，原審判決理由與伊所提照片亦未盡相符，似
    有漏未斟酌伊所提出之現場照片情形，爰依法提起上訴，併
    聲請傳喚陳泳丞到庭說明云云。
三、經查，本件上訴人對於小額程序之第一審判決其敗訴部分提
    起上訴，核其上訴理由狀所載內容，係指摘原審判決認定事
    實不符其所提照片，似有漏未斟酌其所提照片之情事，並聲
    請傳喚證人陳泳丞到庭作證，就原審所為論斷，泛言未論斷
    或不夠嚴謹，核屬對原審取捨證據及認定事實之職權行使任
    意指摘其不當，而未於上訴狀內具體表明原審判決有何不適
    用法規、適用法規不當或民事訴訟法第469 條所列各款之情
    形，暨依訴訟資料合於該違背法令之具體事實，難認其已合
    法表明上訴理由。依首揭說明，應認其上訴為不合法。
四、據上論結：本件上訴為不合法，應依民事訴訟法第436 條之
    32 第2項、第444 條第1 項、第95條、第78條、第436 條之
    19 第1項，裁定如主文。
中    華    民    國    99    年    11    月    3     日
                 民事第四庭    審判長法  官  張瑜鳳
                                     法  官  林怡伸
                                     法  官  胡宏文
以上正本係照原本作成
本件不得抗告
中    華    民    國    99    年    11    月    3     日
                                     書記官  曾寶生

司法院資訊處製作；財團法人民間司法改革基金會備份。
